【裁判字號】    92,易,190
【裁判日期】    920407
【裁判案由】    竊盜
【裁判全文】
臺灣屏東地方法院刑事判決                          九十二年度易字第一九○號
    公  訴  人  臺灣屏東地方法院檢察署檢察官
    被      告  甲○○
右列被告因竊盜案件，經檢察官提起公訴（九十二年度偵字第五五六號）及移送併辦
（九十二年度偵字第一○二七號），本院判決如左：
    主  文
甲○○共同連續竊盜，累犯，處有期徒刑壹年。
扣案之自製鐵片鑰匙壹支，沒收之。
    事  實
一、甲○○前曾犯竊盜罪，經本院判處有期徒刑四月確定，並於民國八十八年十月二
    十日執行完畢，猶不知悔改，復意圖為自己不法之所有，基於概括犯意，於（一
    ）九十二年一月八日凌晨一時許，在屏東縣萬丹鄉○○路七巷七號旁倉庫內，竊
    取乙○○所有電鋸一台，得手後交由鄭安鐘販賣變現花用，（二）同年一月十五
    日凌晨零時許，又夥同鄭安鐘（另由檢察官偵辦），共同基於意圖為自己不法所
    有之犯意聯絡，在屏東縣新園鄉○○村○○路三二二之一號前，由鄭安鐘負責把
    風，甲○○則持自製鐵片鑰匙，下手竊取丙○○所有車牌九Ｍ─一二四二號自用
    小客車一部，價值約新台幣（下同）三萬元，得手後留供渠二人使用。嗣於同日
    上午十一時三十分許，甲○○駕駛前揭自小客車行經屏東縣萬丹鄉○○村○○路
    時，為警當場查獲，並扣得作案用之自製鐵片鑰匙一支。
二、案經屏東縣警察局及東港分局報請臺灣屏東地方法院檢察署檢察官偵查起訴及移
    送併案審理。
    理  由
一、訊之被告甲○○矢口否認有前揭竊盜犯行，辯稱：電鋸是向乙○○借的，只是還
    沒向乙○○講，並不是偷的；汽車也是鄭安鐘偷的，是他叫我騎機車載他過去的
    ，鄭安鐘偷車，我只是在旁邊而已，之後他開車在前面，我騎車在後面跟著離開
    現場云云；惟查：
１、被告右揭竊取電鋸犯行，業據其於警訊中坦承不諱，核與被害人乙○○指訴失竊
    情節相符，被告竊得電鋸後，將之交與鄭安鐘販賣等情，亦據鄭安鐘於警訊及本
    院審理中供述明確，其事後改稱「借用」云云，顯非可採。
２、被告夥同鄭安鐘共同竊取丙○○自小客車部分，亦據其於警訊及檢察官偵查中自
    承明確，核其所供竊車情節，均屬相符；雖被告於本院審理中改稱：汽車是鄭安
    鐘偷的，我只是在旁邊而已，之後他開車在前面，我騎車在後面跟著離開現場等
    語；然經隔離訊問鄭安鐘案發時之狀況，鄭安鐘則供稱：我叫他（指被告）載我
    去的，之後他就自己騎機車先離開了，小客車的車門沒鎖，我是用我的螺絲起子
    撬開小客車的電門鎖發動的云云，顯與被告所供不符，且偷車所使用之工具亦有
    出入，經本院質疑扣案物品為鐵片而非螺絲起子後，鄭安鐘才又改稱：是用鐵片
    鎖匙開的等語，足認其此部分所供，與被告事後之辯解，均屬勾串迴護被告之說
    詞，並非實在。
３、警察於九十二年一月十五日上午十一時三十分許，在屏東縣萬丹鄉○○村○○路
    查獲本件自小客車時，係由被告單獨駕駛等情，有筆錄及現場照片在卷可考，亦
    可證明被告前開辯解與事實不符，其夥同鄭安鐘共同竊取自小客車，應甚灼然；
    此外，復有扣案之自製鐵片鑰匙一支及卷附之贓物保領結足資佐證，被告所辯應
    屬卸責之詞，非可採信，事證明確，犯行堪以認定。
二、核被告所為，係犯刑法第三百二十條第一項之竊盜罪。被告竊取自小客車之犯行
    ，與鄭安鐘有犯意聯絡及行為分擔，為共同正犯；先後二次竊盜犯行，時間緊接
    ，罪名與犯罪構成要件相同，顯係基於概括犯意而為，應依連續犯規定論以一罪
    ，並加重其刑；另被告前曾因竊盜案件，經本院判處有期徒刑四月確定，並於八
    十八年十月二十日執行完畢，五年內再犯本件有期徒刑以上之罪，亦應依累犯規
    定加重其刑，並遞加之。爰審酌被告前科素行、犯罪之動機、手段、所生危害及
    事後翻供、否認犯罪、態度不佳等一切情狀量處如主文所示之刑。扣案之自製鐵
    片鑰匙一支，據被告供稱為鄭安鐘所有，且為彼等共同犯罪所用之物，併依刑法
    第三十八條第一項第二款規定宣告沒收。
三、據上論斷，應依刑事訴訟法第二百九十九條第一項前段、刑法第三百二十條第一
    項、第二十八條、第五十六條、第四十七條、第三十八條第一項第二款，罰金罰
    鍰提高標準條例第一條前段如主文。
中      華      民      國      九十二    年      四      月    七      日
                                      臺灣屏東地方法院刑事第四庭
                                          法  官  楊清安
右正本證明與原本無異。
如不服本判決應於收受本判決送達後十日內向本院提出上訴書狀，其未敘述上訴理由
者，並得於提起上訴後十日內向本院補提理由書狀（均須按他造當事人之人數附繕本
 ）「切勿逕送上級法院」
                         書記官  張儷薾
中      華      民      國      九十二    年      四      月    七      日
附錄論罪法條：
刑法第三百二十條第一項
意圖為自己或第三人不法之所有，而竊取他人之動產者，為竊盜罪，處五年以下有期
徒刑、拘役或五百元以下罰金。


司法院資訊處製作；財團法人民間司法改革基金會備份。
